## LUIS ALBERTO MELGAREJO ALARCON

Psj. Julio C. Tello A.H Primero de Mayo Mz k 2 | Chorrillos, Lima +51 981-574-823 | <u>luismelgarejoalarcon@gmail.com</u> | <u>luismelgarejo.com</u> DNI 74498197

#### **PERFIL**

Egresado de la carrera Ingeniería de Sistemas e Informática con experiencia en Desarrollo de proyectos Web, Desktop y Mobile. Con interés de trabajar en un área tecnológica que me permita seguir aprendiendo y poniendo en práctica mis conocimientos y experiencia adquirida a lo largo de mis años de formación y laborales dentro del sector TI.

# **EDUCACIÓN**

### Universidad Tecnológica Del Perú

Ingeniería de Sistemas e Informática, Egresado Tercio Superior

ago. 2015 - dic. 2022

## **EXPERIENCIA PROFESIONAL**

#### **Quality & Development SoftwareS.A.C (QDS)**

Empresa peruana de consultoría y servicios TI Analista Programador Fullstack

- Participación en diferentes proyectos del cliente
- Análisis de los requerimientos técnicos/funcionales
- Trabajo ágil bajo la metodología Scrumban
- Construcción de soluciones a nivel Cloud en GCP (Cloud run, Cloud Storage, Cloud SQL, Pub/sub, etc.)
- Manipulación de datos de diferentes gestores de BD (Mongo DB, MySQL, SQL Server, PostgreSQL)
- Construcción de Microservicios (Express Hapi)
- Construcción de interfaces y microfrontends (Single SPA Vue)
- Integración de servicios propios y externos (rest)
- Apoyo en la construcción de diagramas de Arquitectura de Software (HLD)
- Atención de incidentes/hotfix
- · Refactorización de funcionalidades

Orbis Data ene. 2022 – mar. 2022

Empresa líder en consultoría, procesos de negocio y servicios TI. Desarrollador Fullstack MEVN

- Análisis de los requerimientos del proyecto
- Apoyo en la construcción de los servicios rest en Node.js + Mongo App Services.
- Construcción de la arquitectura Frontend.
- Construcción de las interfaces con vue.js en su versión 3.2.
- Integración del frontend con los servicios rest construidos.

mar. 2022 - actualidad

### **Polysistemas**

may. 2022 - nov. 2022

Empresa peruana líder en brindar soluciones físicas y digitales en la industria de gestión documental.

## Desarrollador Fullstack MEVN – "**Proyecto BBVA**" Empresa BBVA Perú

- Apoyo en la construcción del api rest en Node.is + Typescript
- Construcción de la arquitectura Frontend.
- Construcción de las interfaces con vue.js en su versión 3.2.
- Construcción de un visor PDF personalizado con Angular.
- Integración del frontend con los servicios rest construidos.
- Integración de websockets en el frontend para la gestión de notificaciones.

#### **Emilima S.A**

set. 2020 - may. 2022

Empresa encargada de la administración de inmuebles de propiedad de la Municipalidad de Lima. Así como la administración del Circuito Mágico del Agua del Parque de la Reserva y de nuestro propio Fondo Editorial.

## Desarrollador Fullstack MERN – "Proyecto Chatbot MunLima" Empresa EMILIMA

- Construcción de las vistas de la plataforma para administrar los mensajes de los usuarios (React.is).
- · Creación del webhook para Messenger con Express.js
- Integración de DialogFlow y Express.js.
- Integración de la plataforma con los servicios (Express.js).
- Testing de la aplicación

## Desarrollador Fullstack MERN – "Proyecto Circuito Mágico (CMA)" Empresa EMILIMA

- Diseño de la arquitectura para la solución.
- Construcción del api rest en Node is
- Construcción de interfaces en React.js y Next.js
- · Construcción del app administrador en React.js
- Construcción de la web MultiPage en Next.js
- · Integración con el api rest construido.
- · Testing de la aplicación

## Desarrollador Frontend – "**Proyecto – Entradas Lima**" Empresa EMILIMA

- Construcción de la arquitectura Frontend
- Construcción de nuevas interfaces web con Vue.js
- Integración con el api rest
- Integración con medio de pago
- Despliegue en cpanel

## Desarrollador Web – "Proyecto – MultiPage Emilima" Empresa EMILIMA

- Construcción de la arquitectura Frontend
- Construcción de las interfaces web con HTML, Css3 y Javascript
- Construcción de un administrador para el sitio web con Vue.js
- Integración con el api rest (Laravel)
- · Despliegue en cpanel

Desarrollador Fullstack PHP – "Proyecto – Compromisos con la ciudad MML"

#### Empresa EMILIMA

- Construcción del api rest en PHP
- Construcción de la arquitectura Frontend
- Construcción de las interfaces web HTML, Css3 y Javascript
- Construcción de un administrador para el sitio web con React.js
- Integración con el api rest
- · Despliegue en cpanel

### Desarrollador Web – "**Proyecto – Visita Lima**" Empresa EMILIMA

- Construcción de una barra de accesibilidad para usuarios con discapacidad leve.
- Validación WCAG 2.0 siguiendo pautas de accesibilidad basadas en este estándar

## Desarrollador Fullstack MEVN – "**Proyecto – Parking PDE**" Empresa EMILIMA

- Apoyo en la construcción del api rest en Node.js
- Construcción de la arquitectura Frontend.
- · Construcción de las interfaces desktop con Electron y Vue.js
- Construcción de una mobile app (PDA) con React native para el manejo de la salida de vehículos.
- Integración con el api rest.

## Desarrollador Fullstack MEVN – "**Proyecto SISOL Salud**" Empresa EMILIMA

- · Apoyo en la construcción del api rest en Node.js
- · Construcción de la arquitectura Frontend.
- Construcción de las interfaces con vue.js.
- · Integración con el api rest construido.

## Desarrollador Fullstack MEVN – "**Proyecto Mercadodelima**" Empresa EMILIMA

- Diseño de la arquitectura para la solución.
- Apoyo en la construcción del api rest en Node.js
- Construcción de interfaces con Vue.js y Nuxt.js
- Integración con el api rest construido.
- Testing de la Aplicación

## Desarrollador Frontend Vue.js – "Proyecto Asei Forms" Empresa ASEI

- Construcción de interfaces con Nuxt.js
- Integración con el api rest (Express.js)
- Testing de la Aplicación

### **Elengy SAC**

may. 2020 – ago. 2020

Empresa peruana de servicios eléctricos a subestaciones eléctricas. FreeLancer Desarrollador Web Fullstack MEVN

- Toma de requerimientos para la construcción de un CMS administrable
- Diseño de la arquitectura para la solución
- Construcción del backend con Node.js y TypeScript
- Construcción de interfaces responsivas con Vue.js y Nuxt.js.
- Documentación de la API rest y el manual de usuario
- Testing de la Aplicación
- Despliegue en la nube de DigitalOcean

Castillo de Talentos mar. 2020 – may. 2020

Grupo de estudios que tiene como finalidad la preparación de estudiantes de educación básica regular, para concursos nacionales e internacionales.

FreeLancer Desarrollador Web Fullstack MEVN

- Toma de requerimientos para la construcción de una Intranet
- Diseño de la arquitectura para la solución
- Construcción del backend con Node js
- Construcción de interfaces responsivas con Vue.js
- Construcción de una Landing Page construida en Nuxt.js
- Documentación de la API rest y el manual de usuario
- Testing de la Aplicación
- Despliegue en la nube de DigitalOcean

Casa Andina Hoteles ago. 2019 – dic. 2019

Empresa Hotelera perteneciente al grupo Intercorp.

Desarrollador Web Frontend Vue.js

- Diseño y construcción de interfaces responsivas para la construcción de un CRM básico.
- Integración con el Api rest (en vue.js).
- · Construcción del manual de usuario.

## **CONOCIMIENTOS**

JavaScript	Avanzado
Vue.js	Avanzado
Node.js	Avanzado
HTML, Bootstrap, Vuetify, PrimeVue, CSS3	Avanzado
Gestores BD (MySQL, SQL Server y MongoDB)	Intermedio
TypeScript	Intermedio
React	Intermedio
PHP	Intermedio
Java	Intermedio
Git, GitHub y Gitlab	Intermedio
GCP	Intermedio
Microservicios/Microfrontends	Intermedio
Angular	Básico
Flutter, Ionic, React Native	Básico
Golang, C#, C++, Arduino	Básico

#### **VOLUNTARIADO**

**IEEE Computer Society – UTP** 

set. 2019 - dic. 2020

Área de proyectos

**Comunidad Microsoft UTP** 

ago. 2019 – dic. 2020

Miembro

**IEEE Computer Society – UTP** 

set. 2018- ago. 2022

Miembro

# INFORMACIÓN ADICIONAL

- Reconocimiento por haber alcanzado el 1º lugar en la Hackathon UTP El Comercio, 2022.
- Reconocimiento por participación y finalista en la Hackathon UTP El Comercio, 2021
- Reconocimiento por participación exitosa en la Hackathon BBVA 2020.
- Reconocimiento por haber alcanzado el 2º lugar en la Hackathon UTP El Comercio, 2020.
- Certificado y Reconocimiento por haber participado en la elaboración de la plataforma digital "Mercado de lima".
- Certificado y Reconocimiento por el 3º lugar en la Hackathon UTP El Comercio, 2019.
- Certificado y Reconocimiento por el 3° lugar en la **Hackathon** denominado **Voyathon** que reúne a líderes **Intercorp y Estudiantes UTP** para desarrollar **MVP** de alto impacto en el negocio: con foco en data, empoderando equipos y gestionando el cambio organizacional, **2019**.
- Certificado y Reconocimiento por la culminación del Proyecto de Gestión de Leads y Visitas desarrollado desde agosto 2019 hasta diciembre del mismo año.
- Certificado de finalización de curso Vue.js de Cero a Experto, Udemy.
- · Certificado de finalización de curso Javascript ES9, HTML, CSS3 y NodeJS Udemy.
- Certificado de curso HTML y CSS Conecta empleo.
- Certificado de curso HTML y CSS desde cero Udemy.
- Manejo de Javascript a nivel intermedio-avanzado Udemy.
- Manejo de Stack MERN a nivel intermedio Udemy.
- Manejo de stack MEVN a nivel Intermedio Udemy / Codigofacilito.
- Manejo de Java, SQL y Javascript a nivel intermedio UTP 2018.
- Manejo de Angular y React a nivel básico-intermedio Udemy / Codigofacilito.